高雄高等行政法院裁定
111年度監簡上再字第8號
聲  請  人  謝清彥                                      

上列聲請人因與相對人法務部矯正署綠島監獄間監獄行刑法事件
，對中華民國111年4月28日本院111年度監簡上字第1號確定裁定
，聲請再審，本院裁定如下：
    主  文
一、再審之聲請駁回。
二、再審訴訟費用由聲請人負擔。
　　理  由
一、按「（第1項）再審之訴應於30日之不變期間內提起。（第2
    項）前項期間自判決確定時起算，判決於送達前確定者，自
    送達時起算；其再審之理由發生或知悉在後者，均自知悉時
    起算。」「再審之訴，應以訴狀表明下列各款事項，並添具
    確定終局判決繕本，提出於管轄行政法院為之：……四、再審
    理由及關於再審理由並遵守不變期間之證據。」「再審之訴
    不合法者，行政法院應以裁定駁回之。」「裁定已經確定，
    而有第273條之情形者，得準用本編之規定，聲請再審。」
    行政訴訟法第276條第1項、第2項、第277條第1項第4款、第
    278條第1項及第283條分別定有明文。準此，對於確定裁定
    聲請再審應自裁定確定時起30日之不變期間內提起，且應表
    明再審理由及關於再審理由並遵守不變期間之證據，此為必
    須具備之程式，否則所提再審之聲請即不合法，且行政法院
    無庸命其補正，而應依同法第283條準用第278條第1項規定
    以裁定駁回之。倘再審聲請人主張再審之理由發生或其知悉
    在後者，依同法第277條第1項第4款規定，應就此利己之事
    實負舉證責任。
二、經查，聲請人對於民國111年4月28日本院111年度監簡上字
    第1號裁定（下稱本院確定裁定）不服，具狀為再審之聲請
    ，惟上述本院確定裁定已於111年5月10日由聲請人收受，有
    送達證書影本附卷可稽，則聲請再審之不變期間，應自裁定
    送達之翌日（即111年5月11日）起算30日，並加計8日之在
    途期間，其聲請再審期間應至111年6月17日（星期五）即已
    屆滿。然聲請人遲至111年6月28日（本院收文日）始具狀聲
    請本件再審，顯已逾越上述法定不變期間。而聲請人雖於書
    狀內表明本院確定裁定有適用法規顯有錯誤、發現未經斟酌
    之證物及就足以影響於裁定之重要證物漏未斟酌等再審理由
    ，然並未提出關於遵守再審不變期間之證據，亦未舉證證明
    其聲請再審之理由係發生或其知悉在後，則依前開規定及說
    明，聲請人本件再審之聲請顯已逾期而不合法，應予裁定駁
    回。
三、結論：再審聲請不合法。
中　　華　　民　　國　　111 　年　　8 　　月　　23　　日
            高雄高等行政法院第一庭
                        審判長法官　李　協　明
                              法官　林　彥　君
                              法官　邱　政　強
以上正本係照原本作成。
不得抗告。
中　　華　　民　　國　　111 　年　　8 　　月　　23　　日

                            書記官  黃  玉  幸